# ELI NESTOR KODJO KUDAWOO

#### Déceloppeur web / Mobile

LOME

aleckabed@gmail.com

+22897999728 / 92162926

Passionné par l'univers de la programmation et doté d'une grande curiosité, je suis diplômé de l'école ESGIS, polyvalent et fort de plus de 3 ans d'expérience, je me suis spécialisé dans le développement fullstack web & mobile, du webdesign ou encore de la formation professionnelle. Je suis aujourd'hui à la recherche de nouvelle opportunités.

## Expérience professionnelle

#### Analyste Développeur, formateur et CTO

**INOTIX - LOME** 

octobre 2018 - actuellement

- En tant que CTO j'ai eu à superviser une équipe de 10 développeurs sur différents projets.
- Je participe aussi à la modélisation et conception de base de donnée pour la réalisation des projets de l'entreprise
- Je conceptionne aussi des visuels sous adobe Photoshop et je donne des formations dans les différents modules de l'initiation informatique, l'infographie et le développement d'application et site

#### **Développeur Web fullstack**

SAFAR TECH - LOME octobre 2016 - juillet 2018

• J'ai eu à travailler sur des modules d'intégration d'une application de gestion d'ecole

### Formation

#### Baccalauréat en INFORMATIQUE

ESGIS - LOME

novembre 2016 - juin 2019

## Compétences

- Connaissance d'ASP.NET (4 ans)
- Connaissance d'Android (4 ans)
- Connaissance de .Net (4 ans)
- Connaissance de .Net Core (4 ans)
- Connaissance du backend (5 ans)
- Connaissance de FIREBASE (3 ans)
- Connaissance de PHP (6 ans)
- · Javascript (6 ans)

- VueJs (5 ans)
- Lumen (5 ans)
- Laravel (5 ans)
- Codelgniter (3 ans)
- WORDPRESS
- FLUTTER (5 ans)
- DART (5 ans)
- MySql (5 ans)
- Microsoft Word (7 ans)
- SCRUM (1 an)
- GITHUB (4 ans)
- GITBUCKET (3 ans)
- Adobe Photoshop (4 ans)
- Connaissance de CSS
- HTML
- Frontend
- Connaissance de DevOps
- Compétences informatiques
- Compétences en communication
- Gestion du temps
- Soins à domicile

# Languages

- Français Avancé
- Anglais Avancé

#### Liens

http://inotix.net